臺灣高等法院臺中分院刑事判決　　　　96年度上易字第1579號
上　訴　人
即　被　告　甲○○
　　　　　　丙○○
　　　　　　丁○○
上列上訴人因傷害等案件，不服臺灣臺中地方法院96年度易字第
2632號，中華民國96年7月9日第一審判決（起訴案號：臺灣臺中
地方法院檢察署95年度偵字第22562、22974號），提起上訴，本
院判決如下：
    主  文
原判決撤銷。
甲○○、丙○○、丁○○共同傷害人之身體，各處有期徒刑參月
，如易科罰金，均以新臺幣壹仟元折算壹日；減為有期徒刑壹月
又拾伍日，如易科罰金，均以新臺幣壹仟元折算壹日，各緩刑貳
年，並應自民國九十六年十一月十日起至九十六年十二月十日止
，於每月十日連帶給付新臺幣壹萬伍仟元、於九十七年一月十日
連帶給付新臺幣貳萬元予戊○○。
    事實及理由
一、本案經本院審理結果，認第一審判決認定犯罪事實、論處罪
    名部分 (除據上論斷部分「刑法施刑法」，應更正為「刑法
    施行法」外）均無不當，並引用第一審判決書有關犯罪事實
    、證據及認定犯罪事實、論處罪名 (除據上論斷部分「刑法
    施刑法」，應更正為「刑法施行法」外）等理由之記載（如
    附件）。
二、上訴人即被告 (下稱被告)甲○○、丁○○對於共同傷害告
    訴人戊○○之事實自警偵訊、原審及本院審理時均已認罪，
    並有台中市林森醫院診斷證明書1紙在卷可稽，被告甲○○
    、丁○○雖以原審量刑過重為由提起上訴。惟查量刑係屬事
    實審法院之職權，苟無違背法定刑之規定或顯然不當，即難
    指為違法。本件原判決審酌被告甲○○、丁○○均犯後坦承
    犯行態度良好，及告訴人所受之傷害非輕等一切情狀，均量
    處被告甲○○、丁○○有期徒刑3月及易科罰金之折算標準
    ，核無違背法定刑之規定，亦無顯然不當之情形，尚難指為
    違法。至於被告丙○○雖否認有傷害告訴人之犯意，並辯稱
    ：伊只是要找告訴人理論，因聽被告丁○○說告訴人之前有
    持圓鍬，伊才持鐵管以為防衛云云。然本件被告丙○○既不
    否認有承持鐵管至該工地遭林榮昌擋下一事，而是日在現場
    時告訴人手上並無持任何物品，業經證人林榮昌、戊○○在
    原審結證屬實，再佐以共同被告甲○○於原審審理時亦以證
    人身分具結證稱是日與戊○○發生口角後除已決定拿鐵管與
    之理論，並告知被告丙○○外，且證稱被告丙○○知悉上情
    後，亦拿著鐵管騎機車回去找戊○○等情，足徵被告丙○○
    係於知道被告李蒼林、丁○○與告訴人發生口角，及被告李
    蒼林、丁○○要回去找告訴人算帳後，方持鐵管先行騎著機
    車去找告訴人，欲幫被告李蒼林、丁○○出氣至明。本件被
    告丙○○在本院既未提出其他有利之證據及辯解，是其前揭
    所辯，乃畏罪卸責之詞，不足採信。
三、原審對被告論罪科刑，本非無見，惟為紀念解除戒嚴20 週
    年，予罪犯更新向善之機，所制定之中華民國96年罪犯減刑
    條例業於96年7月16日生效實施，被告犯罪時間在中華民國
    96年4月24日以前，所犯為刑法第277條第1項之傷害罪，合
    於減刑條件，原審未及適用，容有未合，被告3人提起上訴
    ，猶執前詞指摘原判決量刑過重或不當，固無理由，惟原審
    判決既未及適用中華民國96年罪犯減刑條例，仍應由本院予
    以撤銷改判。爰審酌被告甲○○、丁○○犯後均坦承犯行、
    態度良好，被告丙○○雖有犯意聯絡，但未下手毆打及告訴
    人所受之傷害等一切情狀，分別量處如主文第2項所示之刑
    ，並減其刑期2分之1，及諭知易科罰金之折算標準，以示懲
    儆。又查被告3人前均未曾受有期徒刑以上刑之宣告，此有
    臺灣高等法院被告全國前案紀錄表各1份在卷可按，本院認
    被告3人因一時失慮，偶罹刑典，經本次偵審及刑之宣告，
    當知悔悟而無再犯之虞，又被告3人以賠償新台幣 (下同)20
    萬元之方式與被害人戊○○達成和解，亦有臺灣臺中地方法
    院民事庭和解筆錄一份在卷可按，上開和解金額其中15 萬
    元已於96年10月11日電匯支付予被害人戊○○，亦有告訴人
    提出已入帳之存摺影本在卷可按，至於尾款5萬元，被害人
    於96年9月26日民事和解筆錄雖約定被告3人應於96年11月1
    日前給付完畢，然於本院96年9月27日準備程序及96年10月9
    日審理期日時，針對上開5萬元尾款告訴人業已同意被告3人
    自96年11月10日起至97年1月10日止，以每月為1期，共分3
    期，前2期均為1萬5千元，末期則為2萬元之方式，於每月10
    日給付上開分期款，亦經告訴人陳明在卷，告訴人於本院審
    理時亦當庭表示願意給被告自新之機會，本院因認暫不執行
    其刑為當，併予宣告緩刑2年，並依刑法第74條第2項第3款
    之規定，命被告應自96年11月10日起至96年12月10日止，於
    每月10日連帶給付幣（下同）1萬5千元、於97年1月10日連
    帶給付2萬元予告訴人 (即被告3人與告訴人就本案民事和解
    尾款金額5萬元於本院審理時之和解內容），以勵自新。
據上論斷，應依刑事訴訟法第373條、第364條、第369條第1項、
第299條第1項前段，刑法第28條、第277條第1項、第41條第1項
前段、第74條第1項第1款、第2項第3款，中華民國九十六年罪犯
減刑條例第2條第1項第3款、第7條、第9條，刑法施行法第1條之
1，判判決如主文。
本案經檢察官乙○○到庭執行職務。
中　　華　　民　　國　　96　　年　　10　　月　　23　　日
            刑事第六庭    審判長法　官  李  文  雄
                                法　官  邱  顯  祥
                                法　官  林  靜  芬
上列正本證明與原本無異。
不得上訴。
                                書記官  陳  秀  真
中　　華　　民　　國　　96　　年　　10　　月　　23　　日
